臺灣臺北地方法院民事判決　　　　　　 100年度訴字第4583號
原　　　告　台北市松山區西松國民小學學生家長會
法定代理人　王國欽
訴訟代理人　楊宗儒律師
複 代理 人　謝玉璇律師
被　　　告　秦嗣芬
上列當事人間刑事案件附帶民事訴訟，請求侵權行為損害賠償事
件，經本院刑事庭裁定移送前來（本院刑事庭99度附民字第598
號刑事附帶民事訴訟裁定），本院於民國100年12月8日言詞辯論
終結，判決如下：
    主      文
被告應給付原告新台幣壹佰玖拾陸萬伍仟捌佰壹拾參元，及自民
國九十九年十二月十一日至清償日止，按年利率百分之五計算之
利息。
訴訟費用由被告負擔。
本判決第一項得假執行。
    事實及理由
一、原告之法定代理人原為劉翁麗芬，嗣於本院審理期間變更為
    王國欽，變更後之法定代理人王國欽於民國100年10月26日
    具狀聲明承受訴訟（見本院卷第18頁），有台北市松山區西
    松國民小學學生家長會100學年度會員代表大會第一次會議
    紀錄在卷可證（見本院卷第19至23頁），經核與民事訴訟法
    第175條第1項、第176條規定相符，應予准許。
二、原告主張：被告秦嗣芬自95年起擔任台北市松山區西松國民
    小學學生家長委員會（下稱西松國小家長會）之出納秘書，
    負責管理、支用西松國小家長會彰化商業銀行西松分行帳戶
    （帳號：00000000000000、00000000000000，戶名：台北市
    松山區西松國小家長會陳祥彬），並保管上開二帳戶存摺及
    西松國小家長會印鑑章，詎被告竟趁其擔任西松國小家長會
    出納秘書職務之便，自96年9月至99年6月止，基於意圖為自
    己不法之所有、行使偽造私文書之犯意，接續侵占總金額計
    新台幣（下同）221萬3,163元，其偽造文書、侵占犯行，經
    本院99年度訴字第1809號刑事判決判處罪刑，被告除於99年
    7月16日償還24萬7,350元外，其餘196萬5,813元均未償還。
    為此爰依民法第184條第1項規定提起本訴，請求被告負侵權
    行為之損害賠償責任。並聲明：被告應給付原告196萬5,813
    元，及自起訴狀繕本送達之翌日起至清償日止，按年息百分
    之5計算之利息；願供擔保，請准宣告假執行。
三、被告則以：其同意原告請求而當庭為認諾之意思表示（見本
    院100年12月8日言詞辯論筆錄，本院卷第32頁）。
四、按當事人於言詞辯論時為訴訟標的之捨棄或認諾者，應本於
    其捨棄或認諾為該當事人敗訴之判決，民事訴訟法第384條
    定有明文。查本件原告之上開主張，業據其提出台灣台北地
    方法院檢察署檢察官99年度偵字第20874號起訴書、99年7月
    16日收據、被告侵占款項明細表暨存摺、台北市松山區西松
    國小學生家長會截至99年8月31日帳列應付未付款明細、被
    告切結書等影本及本院99年度訴字第1809號刑事判決為憑，
    而被告復於言詞辯論期日當庭認諾在案，是依上開規定，自
    應認原告上開主張為有據。
五、從而，原告依侵權行為之法律關係，請求被告給付196萬
    5,813元及自起訴狀繕本送達之翌日即99年12月11日起至清
    償日止，按年息百分之5計算之利息，為有理由，應予准許
    。
六、又按本於被告認諾所為之判決，法院應依職權宣告假執行，
    民事訴訟法第389條第1項第1款定有明文。本件乃本於被告
    認諾所為之判決，自應由本院依職權宣告假執行。
七、據上論結，本件原告之訴為有理由，依民事訴訟法第78條、
    第384條、第389條第1項第1款，判決如主文。
中    華    民    國   100    年    12    月    22    日
                  民事第二庭    法  官  林欣苑
以上正本係照原本作成。
如對本判決上訴，須於判決送達後20日內向本院提出上訴狀。如
委任律師提起上訴者，應一併繳納上訴審裁判費。
中    華    民    國   100    年    12    月    22    日
                                書記官  詹雪娥